ACORDAO-COMPLETO-2428609

ACÓRDÃO 11313/2020 ATA 36/2020 - SEGUNDA CÂMARA

VISTOS, relatados e discutidos estes atos de admissão, oriundos da Fundação Universidade do Amazonas,
ACORDAM os ministros do Tribunal de Contas da União, reunidos em sessão da 2ª Câmara, ante as razões expostas pela relatora, e com fundamento nos arts. 71, inciso III, da Constituição Federal, 1º, inciso V, 39, inciso I, da Lei 8.443/1992, 1º, inciso VIII, 259, inciso I, e 260, §1º, do Regimento Interno, em:
9.1. considerar prejudicados os atos de admissão de Marcos Ruberson Peixoto de Sousa e Ana Francisca Ferreira da Silva, em virtude da perda de objeto, a teor do disposto no art. 260, § 5º, do RITCU;
9.2. considerar legais e conceder registro aos atos de admissão de Consuelena Lopes Leitao, Andre Silva Rodrigues Tomaz, Marcelo Albuquerque de Oliveira, Henrique Alves da Silva, Rozane Alonso Alves, Emily Bezerra Sales, Elpidio Holanda Junior e Bruno da Rocha Queiroz;
9.3. dar ciência desta deliberação ao órgão de origem e aos interessados.

Análise de atos de admissão.

Segunda Câmara

Fundação Universidade do Amazonas.

3. Interessados/Responsáveis:
3.1. Interessados: Ana Francisca Ferreira da Silva (XXX.377.552-XX); Andre Silva Rodrigues Tomaz (XXX.896.842-XX); Bruno da Rocha Queiroz (XXX.976.152-XX); Consuelena Lopes Leitao (XXX.549.788-XX); Elpidio Holanda Junior (XXX.517.232-XX); Emily Bezerra Sales (XXX.526.562-XX); Henrique Alves da Silva (XXX.445.072-XX); Marcelo Albuquerque de Oliveira (XXX.262.902-XX); Marcos Ruberson Peixoto de Sousa (XXX.743.152-XX); Rozane Alonso Alves (XXX.570.192-XX).

13.1. Ministros presentes: Ana Arraes (Presidente), Augusto Nardes (Relator) e Raimundo Carreiro.
13.2. Ministro-Substituto convocado: Augusto Sherman Cavalcanti.
13.3. Ministros-Substitutos presentes: Marcos Bemquerer Costa e André Luís de Carvalho.

AUGUSTO NARDES

Tratam os autos de atos de admissão oriundos da Fundação Universidade do Amazonas.
2.	A instrução da unidade técnica, propõe considerar legais e determinar o registro dos atos, como transcrevo a seguir, com os ajustes de forma pertinentes:
INTRODUÇÃO
Trata-se de atos de admissão, submetidos, para fins de registro, à apreciação do Tribunal de Contas da União (TCU) , de acordo com o art. 71, inciso III, da Constituição Federal.  Os atos foram cadastrados e disponibilizados ao TCU por intermédio do Sistema e-Pessoal, na forma do art. 2º e 4º da Instrução Normativa TCU 78/2018.
Os atos desse processo pertencem às seguintes unidades:
Unidade emissora: Fundação Universidade do Amazonas.
Unidade cadastradora:  Fundação Universidade do Amazonas.
Subunidade cadastradora: Coordenação de Cadastro e Registro de Pessoal - CCRP.
EXAME TÉCNICO
Procedimentos aplicados
Os procedimentos para exame, apreciação e registro de atos de pessoal encontram-se estabelecidos na Instrução Normativa TCU 78/2018 e na Resolução TCU 206/2007. Essas normas dispõem que os atos de pessoal disponibilizados por meio do e-Pessoal devem ser submetidos previamente a críticas automatizadas, com base em parâmetros predefinidos.
As críticas das informações cadastradas na etapa de coleta do ato foram elaboradas e validadas levando-se em conta as peculiaridades de cada ato. Os itens verificados nessa etapa são inerentes a dados cadastrais, fundamentos legais, mapa de tempo, ficha financeira, assim como eventuais ocorrências de acumulação. Trata-se de verificações abrangentes, minuciosas e precisas e sem a necessidade de ação humana e, portanto, menos suscetível a falhas. As críticas aplicadas estão discriminadas no sistema, no Menu e-Pessoal, opção "Crítica", que podem ser acessadas mediante concessão de perfil específico a servidores do TCU responsáveis pela análise.
Além das críticas automatizadas, há verificação humana adicional no caso de haver alertas do sistema ou informações não formatadas, como esclarecimentos do gestor ou do controle interno.  
As críticas também consideram os registros do Sistema Integrado de Administração de Recursos Humanos (Siape) . O Siape disponibiliza informações atualizadas sobre as parcelas que integram os proventos, diferentemente, portanto, do e-Pessoal, que informa as parcelas no momento do registro do ato. 
Essa confrontação com o Siape fornece uma visão atual e verdadeira da situação, o que permite descaracterizar irregularidades e inconsistências que, embora constantes do e-Pessoal, já foram corrigidas.
As verificações detectadas nos atos encontram-se discriminadas na aba de pendências de cada ato no sistema e-Pessoal, bem como nos espelhos dos atos contemplados por esta instrução.
Exame das Constatações
Ato: 12436/2020 - Interessado: BRUNO DA ROCHA QUEIROZ - CPF: XXX.976.152-XX
Parecer do Controle Interno: considerar o ato Análise dispensada de acordo com o art. 14 da IN TCU 78-2018. Justificativa:  Análise dispensada de acordo com o art. 14 da IN TCU 78-2018
Por intermédio de análises realizadas por esta Unidade Técnica no presente ato, não se constatou irregularidade que obste a chancela pela legalidade.
Encaminhamento do ato: 
Considerar LEGAL e conceder registro do ato de BRUNO DA ROCHA QUEIROZ. 
Ato: 12771/2020 - Interessado: MARCOS RUBERSON PEIXOTO DE SOUSA - CPF: XXX.743.152-XX
Parecer do Controle Interno: considerar o ato Análise dispensada de acordo com o art. 14 da IN TCU 78-2018. Justificativa:  Análise dispensada de acordo com o art. 14 da IN TCU 78-2018
Por intermédio de análises realizadas por esta Unidade Técnica no presente ato, não se constatou irregularidade que obste a chancela pela legalidade.
Encaminhamento do ato: 
Considerar LEGAL e conceder registro do ato de MARCOS RUBERSON PEIXOTO DE SOUSA. 
Ato: 12782/2020 - Interessado: EMILY BEZERRA SALES - CPF: XXX.526.562-XX
Parecer do Controle Interno: considerar o ato Análise dispensada de acordo com o art. 14 da IN TCU 78-2018. Justificativa:  Análise dispensada de acordo com o art. 14 da IN TCU 78-2018
Por intermédio de análises realizadas por esta Unidade Técnica no presente ato, não se constatou irregularidade que obste a chancela pela legalidade.
Encaminhamento do ato: 
Considerar LEGAL e conceder registro do ato de EMILY BEZERRA SALES. 
Ato: 12788/2020 - Interessado: ANDRE SILVA RODRIGUES TOMAZ - CPF: XXX.896.842-XX
Parecer do Controle Interno: considerar o ato Análise dispensada de acordo com o art. 14 da IN TCU 78-2018. Justificativa:  Análise dispensada de acordo com o art. 14 da IN TCU 78-2018
Por intermédio de análises realizadas por esta Unidade Técnica no presente ato, não se constatou irregularidade que obste a chancela pela legalidade.
Encaminhamento do ato: 
Considerar LEGAL e conceder registro do ato de ANDRE SILVA RODRIGUES TOMAZ. 
Ato: 12795/2020 - Interessado: ELPIDIO HOLANDA JUNIOR - CPF: XXX.517.232-XX
Parecer do Controle Interno: considerar o ato Análise dispensada de acordo com o art. 14 da IN TCU 78-2018. Justificativa:  Análise dispensada de acordo com o art. 14 da IN TCU 78-2018
Por intermédio de análises realizadas por esta Unidade Técnica no presente ato, não se constatou irregularidade que obste a chancela pela legalidade.
Encaminhamento do ato: 
Considerar LEGAL e conceder registro do ato de ELPIDIO HOLANDA JUNIOR. 
Ato: 19522/2020 - Interessado: ROZANE ALONSO ALVES - CPF: XXX.570.192-XX
Parecer do Controle Interno: considerar o ato Análise dispensada de acordo com o art. 14 da IN TCU 78-2018. Justificativa:  Análise dispensada de acordo com o art. 14 da IN TCU 78-2018
Por intermédio de análises realizadas por esta Unidade Técnica no presente ato, não se constatou irregularidade que obste a chancela pela legalidade.
Encaminhamento do ato: 
Considerar LEGAL e conceder registro do ato de ROZANE ALONSO ALVES. 
Ato: 22016/2020 - Interessado: MARCELO ALBUQUERQUE DE OLIVEIRA - CPF: XXX.262.902-XX
Parecer do Controle Interno: considerar o ato Análise dispensada de acordo com o art. 14 da IN TCU 78-2018. Justificativa:  Análise dispensada de acordo com o art. 14 da IN TCU 78-2018
Por intermédio de análises realizadas por esta Unidade Técnica no presente ato, não se constatou irregularidade que obste a chancela pela legalidade.
Encaminhamento do ato: 
Considerar LEGAL e conceder registro do ato de MARCELO ALBUQUERQUE DE OLIVEIRA. 
Ato: 22324/2020 - Interessado: CONSUELENA LOPES LEITAO - CPF: XXX.549.788-XX
Parecer do Controle Interno: considerar o ato Análise dispensada de acordo com o art. 14 da IN TCU 78-2018. Justificativa:  Análise dispensada de acordo com o art. 14 da IN TCU 78-2018
Por intermédio de análises realizadas por esta Unidade Técnica no presente ato, não se constatou irregularidade que obste a chancela pela legalidade.
Encaminhamento do ato: 
Considerar LEGAL e conceder registro do ato de CONSUELENA LOPES LEITAO. 
Ato: 22486/2020 - Interessado: ANA FRANCISCA FERREIRA DA SILVA - CPF: XXX.377.552-XX
Parecer do Controle Interno: considerar o ato Análise dispensada de acordo com o art. 14 da IN TCU 78-2018. Justificativa:  Análise dispensada de acordo com o art. 14 da IN TCU 78-2018
Por intermédio de análises realizadas por esta Unidade Técnica no presente ato, não se constatou irregularidade que obste a chancela pela legalidade.
Encaminhamento do ato: 
Considerar LEGAL e conceder registro do ato de ANA FRANCISCA FERREIRA DA SILVA. 
Ato: 22706/2020 - Interessado: HENRIQUE ALVES DA SILVA - CPF: XXX.445.072-XX
Parecer do Controle Interno: considerar o ato Análise dispensada de acordo com o art. 14 da IN TCU 78-2018. Justificativa:  Análise dispensada de acordo com o art. 14 da IN TCU 78-2018
Por intermédio de análises realizadas por esta Unidade Técnica no presente ato, não se constatou irregularidade que obste a chancela pela legalidade.
Encaminhamento do ato: 
Considerar LEGAL e conceder registro do ato de HENRIQUE ALVES DA SILVA. 
CONCLUSÃO
A abrangência e a profundidade das verificações levadas a efeito fundamentam convicção de que os atos 22324/2020, 12788/2020, 22016/2020, 12771/2020, 22706/2020, 19522/2020, 12782/2020, 22486/2020, 12795/2020 e 12436/2020 podem ser apreciados pela legalidade, em razão de não terem sido encontradas irregularidades nos atos, de acordo com o item Exame das Constatações desta instrução.
PROPOSTA DE ENCAMINHAMENTO
Ante o exposto, com fundamento no art. 71, inciso III, da Constituição Federal, no art. 1º, inciso V, e art. 39, incisos I e II, da Lei 8.443/1992, no art. 260 do Regimento Interno do Tribunal de Contas da União, propõe-se: 
Considerar  LEGAIS e conceder o registro dos atos de CONSUELENA LOPES LEITAO, ANDRE SILVA RODRIGUES TOMAZ, MARCELO ALBUQUERQUE DE OLIVEIRA, MARCOS RUBERSON PEIXOTO DE SOUSA, HENRIQUE ALVES DA SILVA, ROZANE ALONSO ALVES, EMILY BEZERRA SALES, ANA FRANCISCA FERREIRA DA SILVA, ELPIDIO HOLANDA JUNIOR e BRUNO DA ROCHA QUEIROZ.
2.	O Ministério Público junto ao Tribunal de Contas da União, em posicionamento parcialmente divergente, propõe o que segue, in verbis:
Trata-se de processo consolidado com 10 atos de admissões realizadas pela Fundação Universidade do Amazonas. 
2. Após aplicação das críticas automáticas, a Secretaria de Fiscalização de Pessoal (Sefip) propôs a legalidade e registro de todos os atos (peças 13-14) . 
3. Todavia, Marcos Ruberson Peixoto de Sousa (peça 3) e Ana Francisca Ferreira da Silva (peça 10) , contratados temporariamente pelo regime da Lei 8.745/1993, tiveram seus contratos de trabalho encerrados em 17/7/2020 e 17/10/2019, respectivamente, consoante se vê no resultado da consulta ao Siapenet acostado à peça 15. Aplica-se, portanto, aos casos, o disposto no § 5º do art. 260 do Regimento Interno do TCU, segundo o qual "O Tribunal poderá considerar prejudicado, por perda de objeto, o exame dos atos de admissão e concessão cujos efeitos financeiros tenham se exaurido antes de sua apreciação". 
4. Desse modo, este representante do Ministério Público de Contas da União opina porque o Tribunal considere prejudicados, por perda de objeto, os atos de peças 3 e 10, ao tempo em que anui à proposta da Sefip pela legalidade e registro dos demais atos
	É o relatório.

não há.

Procurador Rodrigo Medeiros de Lima.

ATOS DE ADMISSÃO. DOIS ATOS COM ANÁLISE PREJUDICADA, POR PERDA DE OBJETO. CONTRATAÇÕES TEMPORÁRIAS JÁ ENCERRADAS. LEGALIDADE DOS DEMAIS ATOS.

ATOS DE ADMISSÃO (ADS)

Secretaria de Fiscalização de Pessoal (SEFIP).

Estão em exame atos de admissão oriundos da Fundação Universidade do Amazonas.
2.	A Secretaria de Fiscalização de Pessoal - Sefip opinou pela legalidade dos atos ora em exame.
3.	O Ministério Público junto ao TCU - MPTCU, em divergência parcial, defendeu que os atos de Marcos Ruberson Peixoto de Sousa (peça 3) e Ana Francisca Ferreira da Silva (peça 10) devem ter o exame considerado prejudicado, por perda de objeto, ante o encerramento de seus contratos temporários. 
4.	Manifesto desde já manifesto concordância com o posicionamento exarado pela unidade técnica, com os reparos propostos pelo MPTCU, pelos motivos que exponho a seguir.
5.	De fato, verifica-se, à peça 15, que Marcos Ruberson Peixoto de Sousa e Ana Francisca Ferreira da Silva tiveram seus contratos de trabalho encerrados em 17/7/2020 e 17/10/2019, respectivamente. Desse modo, ante o exaurimento dos efeitos financeiros, considero prejudicado, por perda de objeto, o exame destes atos de admissão, conforme art. 260, §5º do Regimento Interno deste Tribunal.
6.	Quanto aos demais atos, aquiesço ao entendimento da unidade técnica pela legalidade.
	Ante o exposto, VOTO por que o Tribunal adote a minuta de acórdão que submeto à consideração deste Colegiado.
TCU, Sala das Sessões Ministro Luciano Brandão Alves de Souza, em 13 de outubro de 2020.
Ministro JOÃO AUGUSTO RIBEIRO NARDES 
Relator